【裁判字號】    98,訴,181
【裁判日期】    980319
【裁判案由】    毒品危害防制條例
【裁判全文】
臺灣基隆地方法院宣示判決筆錄           98年度訴字第181號
公訴人  臺灣基隆地方法院檢察署檢察官
被  告  甲○○
指定辯護人  本院公設辯護人乙○○
上列被告因毒品危害防制條例案件，於中華民國98年3月19日上
午10時25分許，在本院第三法庭宣示判決，出席人員如下：
    法      官  陳伯厚
    書  記  官  王惠萍
    通      譯  黃子凡
法官起立朗讀判決主文、犯罪事實要旨、處罰條文、附記事項，
及告以上訴限制、期間並提出上訴狀之法院，且諭知記載其內容
：
一、主  文：
    甲○○施用一級毒品，累犯，處有期徒刑玖月，扣案海洛因
    殘渣袋壹包，沒收銷燬；又施用第一級毒品，累犯，處有期
    徒刑玖月，扣案海洛因殘渣袋貳個，沒收銷燬，注射針筒壹
    支，沒收。應執行有期徒刑壹年，扣案海洛因殘渣袋參包，
    沒收銷燬，注射針筒壹支，沒收。
二、犯罪事實要旨：
    引用檢察官起訴書所載（如附件）。
三、處罰條文：
    毒品危害防制條例第10條第1 項、第18條第1 項前段、刑法
    第11條、第47條第1 項、第51條第5 款、第38條第1 項第2
    款、第3項。
四、附記事項：
    無。
五、協商判決除有刑事訴訟法第454條之4第1項第1款於本訊問程
    序終結前，被告撤銷協商合意或檢察官撤回協商聲請者；第
    2款被告協商之意思非出於自由意志者；第4款被告所犯之罪
    非第455條之2第1項所定得以協商判決者；第6款被告有其他
    較重之裁判上一罪之犯罪事實者；第七款法院認應諭知免刑
    或免訴、不受理者情形之一，及違反同條第2項「法院應於
    協商合意範圍內為判決；法院為協商判決所科之刑，以宣告
    緩刑或2年以下有期徒刑、拘役或罰金為限」之規定者外，
    不得上訴。
六、如不服本件判決，得自收受判決送達之日起10日內，向本院
    提出上訴書狀，上訴於第二審法院。
中    華    民    國    98    年    3     月    19    日
                  臺灣基隆地方法院刑事第二庭
                      書  記  官  王惠萍
                      法      官  陳伯厚
以上正本證明與原本無異。
本判決除有刑事訴訟法第455條之4第1項第1款、第2款、第4款、
第6款、第7款所定情形之一，或違反同條第2項規定者外，不得
上訴。
如有前揭除外情形，對於本件判決如有不服，應於收受本判決後
10日內向本院提出上訴書狀，其未敘述上訴理由者，並得於提起
上訴後10日內向本院補提理由書狀（均須按他造當事人之人數附
繕本）「切勿逕送上級法院」。
中    華    民    國    98    年    3     月    19    日
                      書  記  官  王惠萍
附件：
臺灣基隆地方法院檢察署檢察官起訴書
                                     98年度毒偵字第195號
                                     98年度毒偵字第284號
    被      告  甲○○  女  38歲（民國○○年○○月○○日生）
                        住臺北縣瑞芳鎮○○路130號
                        居臺北縣瑞芳鎮○○路188號
                        國民身分證統一編號：Ｚ000000000號
上列被告因違反毒品危害防制條例案件，業經偵查終結，認應提
起公訴，茲敘述犯罪事實及證據並所犯法條如下：
        犯罪事實
一、甲○○前因施用毒品案件，經觀察、勒戒後，認無繼續施用
    毒品之傾向，由本署檢察官於94年 2月16日，以93年度毒偵
    字第1468號為不起訴處分確定。復於95年間因施用海洛因毒
    品案件，由臺灣基隆地方法院於95年9月7日，以95年度訴字
    第576號判處有期徒刑8月確定（下稱甲罪）；其又因竊盜及
    傷害罪，經臺灣高等法院於95年12月19日分別判處有期徒刑
    4月（下稱乙罪）、1年1月（下稱丙罪）確定。甲乙丙3罪嗣
    經裁定分別減刑為4月、2月及 6月15日，並定應執行刑為有
    期徒刑1年確定，甫於96年7月16日縮刑期滿執行完畢。
二、詎其猶不知悔改，復基於分別施用第一級毒品海洛因之犯意
    ，各於97年11月27日14時許、98年 1月11日19時50分許，分
    別在臺北縣瑞芳鎮火車站公廁內、基隆市信義區○○○路某
    加油站公廁內，皆以針筒注射方式，施用第一級毒品海洛因
    各1次。嗣為警持搜索票，於97年11月28日上午6時35分許，
    到其臺北縣瑞芳鎮○○路 188號居處執行搜索勤務，當場扣
    得海洛因殘渣袋1包，並採尿送驗有毒品嗎啡之陽性反應。
    復因行跡可疑，為警於98年1月12日上午10時5分許，在基隆
    市○○區○○街257號前執行盤查勤務時，當場扣得其注射
    針筒1支、海洛因殘渣袋2個，乃採尿送驗，有毒品嗎啡之陽
    性反應，因此分別查悉上情。
三、案經臺北縣政府警察局瑞芳分局、基隆市警察局第二分局分
    別報告偵辦。
        證據並所犯法條
一、上揭犯罪事實業據被告甲○○坦承不諱，且被告於97年11月
    28日及98年 1月12日分別為警查獲後，經採集其尿液經各送
    臺灣檢驗科技股份有限公司、臺灣尖端先進生技醫藥股份有
    限公司，均以氣相層析質譜分析法（GC/MS） 檢驗，結果均
    呈毒品嗎啡之陽性反應，此有各該公司97年12月11日、98年
    1月22日出具之濫用藥物檢驗報告共2紙及臺北縣政府警察局
    瑞芳分局偵辦毒品危害防制條例案件犯嫌尿液檢驗編號對照
    表、基隆市警察局第二分局偵辦毒品案件尿液檢體對照表在
    卷可稽，對以酵素免疫分析或薄層定性分析等方式為初步篩
    檢者，固具有相當程度偽陽性之可能，惟如以氣（液）相層
    析、質譜分析等方法檢驗，出現偽陽性反應之機率極低，已
    具相當之公信力，故前開檢驗結果足以作為認定被告確曾施
    用海洛因事實之依據。並有殘渣袋3個、注射針筒1支扣案可
    資佐證。復有起訴書及刑案資料查註紀錄表附卷足參，被告
    犯行堪予認定。
二、核被告所為係各犯毒品危害防制條例第10條第 1項之施用第
    一級毒品罪嫌。被告所犯前開 2罪，犯意各別，請分論併罰
    。被告持有第一級毒品之低度行為，應為施用之高度行為所
    吸收，不另論罪。被告受前述有期徒刑執行完畢，此有本署
    刑案資料查註紀錄表在卷可稽， 5年內故意再犯有期徒刑以
    上之本罪，應依累犯規定加重其刑。扣案殘渣袋 3個、注射
    針筒 1支係被告供施用毒品之器具，並據被告供明在卷，請
    依法宣告沒收。
三、依毒品危害防制條例第23條第2項、刑事訴訟法第251條第1
    項提起公訴。
      此  致
臺灣基隆地方法院
中    華    民    國    98    年    2     月    10    日
                          檢  察  官  李豫雙
本件正本經證明與原本無異
中    華    民    國    98    年    2     月    18    日
                          書  記  官  陳威志
附錄本案所犯法條全文：
毒品危害防制條例第10條第1項：
施用第一級毒品者，處 6 月以上 5 年以下有期徒刑。


司法院資訊處製作；財團法人民間司法改革基金會備份。
